ACORDAO-COMPLETO-2361600

ACÓRDÃO DE RELAÇÃO

ACÓRDÃO DE RELAÇÃO 4574/2019 ATA 23/2019 - SEGUNDA CÂMARA

Acórdão 4574/2019-TCU-Segunda Câmara
	Os ministros do Tribunal de Contas da União, reunidos em sessão de 2ª Câmara, ACORDAM, por unanimidade, com fundamento nos artigos 1º, inciso V; e 39, inciso II, da Lei 8.443/92, c/c os artigos 1º, inciso VIII; 143, inciso II; e 259, inciso II, do Regimento Interno, em considerar legais para fins de registro os atos de concessão a seguir relacionados, de acordo com os pareceres emitidos nos autos.  
1. Processo TC-Processo 013.320/2019-0 (PENSÃO MILITAR) 
	1.1. Interessados: Amanda Cavalcante Barreto Ornelas (XXX.459.457-XX) ; Ana Cristina Nascimento da Silva (XXX.409.674-XX) ; Andrea Graciana das Neves (XXX.797.407-XX) ; Cristiane Casais dos Santos (XXX.872.285-XX) ; Denise Socorro Dias do Livramento (XXX.973.082-XX) ; Dinazarde Cardoso Goncalves (XXX.876.400-XX) ; Fatima Estelita Silveira Ferreira (XXX.635.634-XX) ; Joana Margarete Goncalves Raupp (XXX.134.570-XX) ; Keliane Queiroz do Nascimento (XXX.454.464-XX) ; Leni Nascimento da Silva (XXX.715.574-XX) ; Mara Lucia Machado Fontes (XXX.245.587-XX) ; Maria Jose Rodrigues da Silva (XXX.425.444-XX) ; Mariana da Costa Martins (XXX.058.297-XX) ; Minervina Estelita Mendes Silveira (XXX.613.204-XX) ; Neusalice Estelita Mendes Silveira (XXX.714.904-XX) ; Nilda de Almeida Tertuliano dos Santos (XXX.441.607-XX) ; Patricia Nascimento da Silva (XXX.373.534-XX) ; Pedro Cavalcante Barreto Ornelas (XXX.599.697-XX) ; Sandra Conceicao Alves dos Santos (XXX.061.185-XX) ; Sidney Neves de Oliveira (XXX.491.304-XX) ; Silvana Nazare do Livramento Damasceno (XXX.030.152-XX) ; Simone de Fatima do Livramento Almeida (XXX.569.302-XX) ; Suely Alves dos Santos (XXX.357.135-XX) ; Veridiana Goncalves Anderson (XXX.440.470-XX) ; Walmi Terezinha Lersch (XXX.903.130-XX) 
	1.2. Órgão/Entidade: Ministério da Defesa-Comando da Aeronáutica (vinculador) 
	1.3. Relator: Ministro Aroldo Cedraz
	1.4. Representante do Ministério Público: Procurador Sergio Ricardo Costa Caribé
	1.5. Unidade Técnica: Secretaria de Fiscalização de Pessoal (SEFIP) .
	1.6. Representação legal: não há.
	1.7. Determinações/Recomendações/Orientações: não há.

Segunda Câmara

Amanda Cavalcante Barreto Ornelas (XXX.459.457-XX); Ana Cristina Nascimento da Silva (XXX.409.674-XX); Andrea Graciana das Neves (XXX.797.407-XX); Cristiane Casais dos Santos (XXX.872.285-XX); Denise Socorro Dias do Livramento (XXX.973.082-XX); Dinazarde Cardoso Goncalves (XXX.876.400-XX); Fatima Estelita Silveira Ferreira (XXX.635.634-XX); Joana Margarete Goncalves Raupp (XXX.134.570-XX); Keliane Queiroz do Nascimento (XXX.454.464-XX); Leni Nascimento da Silva (XXX.715.574-XX); Mara Lucia Machado Fontes (XXX.245.587-XX); Maria Jose Rodrigues da Silva (XXX.425.444-XX); Mariana da Costa Martins (XXX.058.297-XX); Minervina Estelita Mendes Silveira (XXX.613.204-XX); Neusalice Estelita Mendes Silveira (XXX.714.904-XX); Nilda de Almeida Tertuliano dos Santos (XXX.441.607-XX); Patricia Nascimento da Silva (XXX.373.534-XX); Pedro Cavalcante Barreto Ornelas (XXX.599.697-XX); Sandra Conceicao Alves dos Santos (XXX.061.185-XX); Sidney Neves de Oliveira (XXX.491.304-XX); Silvana Nazare do Livramento Damasceno (XXX.030.152-XX); Simone de Fatima do Livramento Almeida (XXX.569.302-XX); Suely Alves dos Santos (XXX.357.135-XX); Veridiana Goncalves Anderson (XXX.440.470-XX); Walmi Terezinha Lersch (XXX.903.130-XX)

AROLDO CEDRAZ

não há.

Procurador Sergio Ricardo Costa Caribé

PENSÃO MILITAR (PMIL)

Secretaria de Fiscalização de Pessoal (SEFIP).